臺灣臺南地方法院刑事判決　　　　　　 100年度簡上字第90號
上　訴　人　臺灣臺南地方法院檢察署檢察官
被　　　告　李坤勝
上列上訴人因被告犯傷害案件，不服本院中華民國100 年3 月17
日100 年度簡字第347 號第一審簡易判決（聲請簡易判決處刑書
案號：100 年度偵緝字第72號），提起上訴，本院管轄之第二審
合議庭判決如下：
    主  文
原判決撤銷。
李坤勝犯傷害罪，處有期徒刑貳月，如易科罰金，以新臺幣壹仟
元折算壹日。扣案之瑞士刀壹支沒收。
    事  實
一、李坤勝於民國99年9 月13日15時40分許，與張德宗在臺南市
    ○○區○○路166 號旁涼亭內飲酒，雙方因故發生口角爭執
    ，李坤勝竟基於傷害之故意，以其所有隨身攜帶之瑞士刀1
    支，刺向張德宗之腹部1 刀，造成張德宗受有腹部穿刺傷之
    傷害，李坤勝驚覺闖下大禍，旋即至附近之消防隊請求救護
    張德宗並要求代為報警，並於臺南市警察局永康分局員警周
    俊雄到場處理時主動供承上開犯行，而自首接受裁判。
二、案經張德宗訴由臺南市政府警察局永康分局報請臺灣臺南地
    方法院檢察署檢察官偵查起訴。
    理  由
壹、程序方面：
    按現行刑事訴訟法為保障被告之反對詰問權，排除具有虛偽
    危險性之傳聞證據，以求實體真實之發見，於該法第159 條
    第1 項明定被告以外之人於審判外之言詞或書面陳述，除法
    律有規定者外，不得作為證據。而刑事訴訟法第159 條之1
    至159 條之4 為傳聞法則之例外規定，被告以外之人於審判
    外之陳述，雖不符前4 條之規定，但經當事人於審判程序同
    意作為證據，法院審酌該言詞陳述或書面陳述作成時之情況
    ，認為適當者，亦得為證據；當事人、代理人或辯護人於法
    院調查證據時，知有第159 條第1 項不得為證據之情形，而
    未於言詞辯論終結前聲明異議者，視為有前項之同意，刑事
    訴訟法第159 條之5 定有明文。查本判決所引用之供述證據
    ，業據檢察官、被告於準備程序時均不爭執證據能力，迄至
    言詞辯論終結前，亦未主張有刑事訴訟法第159 條第1 項不
    得為證據之情形，本院審酌該等證據作成時之情狀，並無違
    法或不當等情形，認為以之作為本案之證據亦屬適當，依上
    開規定，自具有證據能力。另其餘非供述證據亦均經法定程
    序取得，無不得為證據之情形，自均有證據能力。
貳、實體方面：
一、上開事實，業據被告李坤勝於警詢、偵查中及本院審理時均
    坦承不諱（見警卷第7 至9 頁、偵卷第8 至9 頁、偵緝卷第
    21至22頁、本院卷第57頁反面至58頁），核與證人即告訴人
    張德宗於警詢及偵查中證述：伊係如何遭被告持瑞士刀刺傷
    1 刀，致伊受有腹部穿刺傷之傷勢等語大致相符（見警卷第
    11 至12 頁、偵卷第36至37頁），並有瑞士刀1 支扣案及扣
    押書、成功大學醫學院附設醫院（下稱成大醫院）診斷證明
    書、手術同意書、成大醫院99年10月28日成附醫外字第0990
    019129號函所附診療資料摘錄表、消防局受理民眾報案登記
    簿各1 份、報案紀錄單2 份、查獲及現場照片10幀在卷可證
    （見警卷第27、29至38頁、偵卷第43至44頁），足見被告自
    白與事實相符，堪以採信。從而，本件事證明確，被告犯行
    洵堪認定。
二、核被告所為，係犯刑法第277 條第1 項之傷害罪。又被告於
    有偵查犯罪權限之機關或人員尚不知其上開傷害犯行前，即
    主動向警方坦承犯行，而自首並接受裁判，並減省司法資源
    ，有上開警詢筆錄在卷可考，爰依刑法第62條前段之規定，
    減輕其刑。原審以本案事證明確，並認被告前曾受有期徒刑
    執行完畢後，5 年內故意再犯本件有期徒刑以上之罪，為累
    犯，依法加重其刑，另以被告行為合於自首要件，依法減輕
    其刑，並依法先加後減之例，據以科處被告有期徒刑3 月，
    並諭知如易科罰金，以新臺幣（下同）1,000 元折算1 日，
    固非無見。
三、惟按受徒刑之執行完畢，或一部之執行而赦免後，5 年以內
    故意再犯有期徒刑以上之罪者，為累犯，加重本刑至2 分之
    1 ，刑法第47條第1 項定有明文。復按被告犯應併合處罰之
    數罪，經法院以判決或裁定定其數罪之應執行刑確定者，該
    數罪是否執行完畢，均以所定之執行刑全部執行完畢為斷。
    其在定執行刑前已先執行之有期徒刑之罪，因嗣後與他罪合
    併定執行刑，而由檢察官換發執行指揮書執行應執行刑者，
    其前已執行之有期徒刑部分，僅應予扣除，不能認為已執行
    完畢（最高法院99年度台非字第26號判決意旨參照）。查被
    告前於95年間因竊盜案件，經本院以95年度訴字第383 號判
    處有期徒刑6 月確定，雖此徒刑業於95年12月15日經檢察官
    執行終結，惟被告於前開案件判決確定前，另於92年間因偽
    造文書案件，經桃園地方法院以99年度簡字第112 號判處有
    期徒刑5 月，減為有期徒刑2 月15日確定，嗣上開竊盜罪因
    合於中華民國96年罪犯減刑條例之減刑條件，經本院於100
    年2 月9 日以99年度聲減字第66號裁定減為有期徒刑3 月，
    並與前揭偽造文書罪減得之刑定執行刑為有期徒刑5 月確定
    。嗣臺灣桃園地方法院檢察署檢察官於100 年3 月15日以扣
    除前已執行有期徒刑6 月部分後，被告已無殘刑而無需再予
    執行為由，簽報執行終結在案等情，業據本院依職權調取臺
    灣臺南地方法院檢察署95年度執字第6128號、99年度執減更
    字第17號執行案卷及臺灣桃園地方法院檢察署99年度執字第
    13045 號、100 年度執減更字第25號執行案卷核閱無訛。是
    以，被告前開竊盜罪及偽造文書罪，係於100 年3 月15日始
    經執行完畢，則其於99年9 月13日犯本件傷害罪，即不能認
    已執行完畢，自不成立累犯。
四、上訴人上訴意旨認：原審以被告構成累犯，依累犯規定論處
    ，適用法律即有違誤。本院經核為有理由，原判決應予撤銷
    改判。爰審酌被告因酒後與告訴人發生口角，即以隨身攜帶
    之瑞士刀刺向告訴人，致告訴人受有腹部穿刺傷，迄今未與
    告訴人達成和解，賠償告訴人之損害，實有不該，惟念其係
    因酒後衝動肇事，犯後立即自首，尚知悔悟，並兼衡其前科
    素行、智識程度、生活狀況等一切情狀，量處如主文所示之
    刑，並諭知易科罰金之折算標準。另扣案之瑞士刀1 支，係
    被告所有供犯本件傷害案件所用之物，已據其供明在卷（見
    本院卷第57頁反面），應依刑法第38條第1 項第2 款規定，
    宣告沒收。
據上論斷，應依刑事訴訟法第455 條之1 第1 項、第3 項、第36
9 條第1 項前段、第299 條第1 項前段，刑法第277 條第1 項、
第62條前段、第41條第1 項前段、第38條第1 項第2 款，刑法施
行法第1 條之1 ，判決如主文。
本案經檢察官詹尚晃到庭執行職務。
中    華    民    國   100    年    6     月    30    日
                  刑事第十庭  審判長法  官  張瑛宗
                                    法  官  蔡孟珊
                                    法  官  蘇碧珠
以上正本證明與原本無異。
不得上訴。
                                    書記官  許哲萍
中    華    民    國   100    年    6     月    30    日
附錄本案論罪科刑法條全文
中華民國刑法第277條：
傷害人之身體或健康者，處 3 年以下有期徒刑、拘役或 1 千元
以下罰金。
犯前項之罪因而致人於死者，處無期徒刑或 7 年以上有期徒刑
；致重傷者，處 3 年以上 10 年以下有期徒刑。